臺灣新北地方法院刑事裁定
                                     111年度聲字第1310號
聲  請  人  臺灣新北地方檢察署檢察官
受  刑  人  林飛  


                    （現於法務部矯正署臺北監獄臺北分監執行中）
上列聲請人因對受刑人數罪併罰有二裁判以上，聲請定其應執行
之刑（111 年度執聲字第936 號），本院裁定如下：
    主  文
林飛因犯如附表所載之罪，所處如附表所載之刑，應執行有期徒
刑拾月，如易科罰金，以新臺幣壹仟元折算壹日。
    理  由
一、聲請意旨略以：受刑人林飛因犯詐欺等案件，先後經判決確
    定如附表，應依刑法第53條、第51條第5 款，定其應執行之
    刑，爰依刑事訴訟法第477 條第1 項聲請定其應執行之刑等
    語。
二、按依刑法第53條應依刑法第51條第5 款之規定，定其應執行
    之刑者，由該案犯罪事實最後判決法院之檢察官，聲請該法
    院裁定之；裁判確定前犯數罪者，併合處罰之；數罪併罰，
    有二裁判以上者，依第51條之規定，定其應執行之刑；宣告
    多數有期徒刑者，於各刑中之最長期以上，各刑合併之刑期
    以下，定其刑期，但不得逾30年，刑事訴訟法第477 條第1
    項，刑法第50條第1 項前段、第53條、第51條第5 款分別定
    有明文。次按犯最重本刑為5 年以下有期徒刑以下之刑之罪
    ，而受6 月以下有期徒刑或拘役之宣告者，得以新臺幣1 千
    元、2 千元或3 千元折算一日，易科罰金。但易科罰金，難
    收矯正之效或難以維持法秩序者，不在此限；第1 項至第4 
    項及第7 項之規定，於數罪併罰之數罪均得易科罰金或易服
    社會勞動，其應執行之刑逾6 月者，亦適用之，刑法第41條
    第1 項、第8 項亦規定甚明。
三、經查，受刑人因犯詐欺等案件，經臺灣臺北地方法院及本院
    先後判處如附表所示之刑（惟聲請書附表編號4 之犯罪日期
    、偵查機關年度案號及聲請書附表編號5 之犯罪日期均應更
    正如附表編號4 、5 所載），均經分別確定在案，有各該判
    決書及臺灣高等法院被告前案紀錄表附卷可稽。茲聲請人以
    本院為前揭案件犯罪事實最後判決之法院聲請定其應執行刑
    ，本院審核認聲請為正當，應予准許。爰審酌受刑人所犯各
    罪之犯罪類型、動機、情節及行為次數等情狀後整體評價其
    應受矯治之程度，兼衡責罰相當與刑罰經濟之原則，並佐以
    附表編號1 至4 所示4 罪曾經定應執行刑為有期徒刑8 月確
    定等情，定其應執行刑如主文所示，並諭知易科罰金之折算
    標準。另本案聲請人僅就受刑人所犯如附表編號1 至5 所示
    均得易科罰金之5 罪，聲請定其應執行之刑，且其中編號1 
    至4 所示之罪，曾經法院定其應執行之刑，是本案尚屬單純
    ，本院於裁量時，既受內、外部界限之約束，並予從寬酌定
    ，故本案尚無待受刑人陳述意見之必要，附此敘明。
四、依刑事訴訟法第477 條第1 項，刑法第53條、第51條第5 款
    、第41條第1 項前段、第8 項，裁定如主文。
中　　華　　民　　國　　111 　年　　5 　　月　　24　　日
                  刑事第十二庭    法  官  陳正偉
以上正本證明與原本無異。
如不服本裁定應於送達後5日內向本院提出抗告狀。
                                  書記官  張馨尹
中　　華　　民　　國　　111 　年　　5 　　月　　26　　日
附表：     編         號  1 2 3 罪         名  毒品危害防制條例 毒品危害防制條例 竊盜 宣    告   刑  有期徒刑3月，如易科罰金，以新台幣1千元折算1日 有期徒刑3月，如易科罰金，以新台幣1千元折算1日 有期徒刑2月，如易科罰金，以新台幣1千元折算1日 犯  罪 日  期  108年8月16日6時許 108年8月21日4時許 109年4月19日16時52分許 偵查(自訴)機關年度案號  新北地檢108年度毒偵字第5009號、第6128號 新北地檢108年度毒偵字第5009號、第6128號 臺北地檢109年度偵字第17009號、第21697號  最後事實審 法  　院 新北地院 新北地院 臺北地院  案  　號 109年度簡字第1786號 109年度簡字第1786號 109年度審簡字第2425號  判決日期 109年7月17日 109年7月17日 109年12月29日  確定 判決 法    院 新北地院 新北地院 臺北地院  案    號 109年度簡字第1786號 109年度簡字第1786號 109年度審簡字第2425號  判決確定日期 109年8月19日 109年8月19日 110年2月23日 是否為得易科罰金之案件  是 是 是 備         註  新北地檢109年度執字第11928號  臺北地檢110年度執字第1309號   附表編號1至4所示之罪之刑前經新北地院以111年度聲字第3號裁定定應執行刑為有期徒刑8月確定（新北地檢111年度執更字第771號）   

     編         號  4 5 （以下空白） 罪         名  詐欺 詐欺  宣    告   刑  有期徒刑4月，如易科罰金，以新台幣1千元折算1日 有期徒刑3月，如易科罰金，以新台幣1千元折算1日  犯  罪 日  期  109年7月12日 109年2月29日  偵查(自訴)機關年度案號  新北地檢110年度偵字第12195號 新北地檢109年度偵字第42091號   最後事實審 法  　院 新北地院 新北地院   案  　號 110年度簡字第3537號 111年度簡字第233號   判決日期 110年10月25日 111年3月10日   確定 判決 法    院 新北地院 新北地院   案    號 110年度簡字第3537號 111年度簡字第233號   判決確定日期 110年11月26日 111年4月19日  是否為得易科罰金之案件  是 是  備         註  新北地檢110年度執字第10636號 新北地檢111年度執字第3922號    附表編號1至4所示之罪之刑前經新北地院以111年度聲字第3號裁定定應執行刑為有期徒刑8月確定（新北地檢111年度執更字第771號）